【裁判字號】    89,訴,798
【裁判日期】    890930
【裁判案由】    毒品危害防制條例
【裁判全文】
台灣彰化地方法院刑事判決                          八十九年度訴字第七九八號
    公  訴  人  臺灣彰化地方法院檢察署檢察官
    被      告  甲○○
右列被告因違反毒品危害防制條例案件，茲經檢察官提起公訴（八十九年度毒偵字第
一九五一號）及移送併案審理（八十九年度毒偵字第四一二二號），本院判決如左：
    主  文
甲○○連續施用第一級毒品，處有期徒刑玖月；又連續施用第二級毒品，處有期徒刑
伍月；應執行有期徒刑壹年。
    事  實
一、甲○○前因施用毒品案件，經本院以八十七年度毒聲字第一二四九號裁定送觀察
    、勒戒後，因無繼續施用毒品之傾向，由台灣彰化地方法院檢察署檢察官於八十
    七年十月六日以八十七年度偵字第八五０七號為不起訴處分確定。復因五年內再
    犯施用毒品案件，經本院以八十七年毒聲字第一六七五號裁定送觀察、勒戒後，
    認有繼續施用毒品之傾向，本院再以八十七年度毒聲字第一九四一號裁定令入戒
治處所施以強制戒治，後經本院以八十八年度毒聲字第一四七八號裁定停止戒治
    ，所餘戒治期間交付保護管束，惟又據本院以八十八年度毒聲字第二八三五號裁
    定撤銷停止戒治，令入戒治處所施以強制戒治，迄至八十九年三月二十二日戒治
    期滿而執行完畢，詎甲○○仍不知悔改，復基於概括之犯意，自八十九年三月二
    十三日起至同年九月三日止，在其彰化縣秀水鄉福安村民華巷五二弄九號住所等
    地，以注射針筒注射之方式，連續施用第一級毒品海洛因多次；復另行起意，並
    基於概括之犯意，自八十九年三月二十三日起至同年八月中旬某日止，在其上址
    住所等地，將安非他命置於鋁箔紙上，下以火燒烤之方式，連續施用第二級毒品
    安非他命多次。迄於八十九年三月三十一日下午五時二十分許，在彰化市○路○
    ○○路口，為警查獲，經採尿送驗呈甲基安非他命陽性反應，而查獲之；復於同
    年五月三十日，經台灣彰化地方法院檢察署檢察官採尿送驗仍呈甲基安非他命與
    嗎啡陽性反應，而發現之；又於同年八月一日上午十時三十分許，在其上址住處
    ，為警查獲，經採尿送驗仍呈嗎啡陽性反應，而查悉上情。嗣經本院以八十九年
    度毒聲字第三一五四號裁定令入戒治處所施以強制戒治。
二、案經彰化縣警察局以及彰化縣警察局彰化分局報請台灣彰化地方法院檢察署檢察
    官偵查起訴暨彰化縣警察局鹿港分局報請台灣彰化地方法院檢察署檢察官移由本
    院併案審理。
    。
    理  由
一、訊據被告甲○○於本院審理時坦承右揭犯行不諱，被告先後三次被查獲時所採之
    尿水經送驗結果，發現第一次呈甲基安非他命陽性反應，第二次呈甲基安非他命
    陽性反應以及嗎啡陽性反應，第三次仍呈嗎啡陽性反應，此有彰化縣衛生局煙毒
    尿液檢驗成績書三紙附卷可稽，其自白核與事實相符，堪以採信。又被告前因施
    用毒品案件，經裁定送觀察、勒戒後，認無繼續施用毒品之傾向，由台灣彰化地
    方法院檢察署檢察官於八十七年十月六日以八十七年度偵字第八五０七號不起訴
    處分確定，有該不起訴處分書在卷足憑。復因五年內再犯施用毒品案件，經本院
    以八十七年毒聲字第一六七五號裁定送觀察、勒戒後，認有繼續施用毒品之傾向
    ，本院再以八十七年度毒聲字第一九四一號裁定令入戒治處所施以強制戒治，後
    經本院以八十八年度毒聲字第一四七八號裁定停止戒治，所餘戒治期間交付保護
    管束，惟又據本院以八十八年度毒聲字第二八三五號裁定撤銷停止戒治，令入戒
    治處所施以強制戒治，迄至八十九年三月二十二日戒治期滿而執行完畢，此有台
    灣彰化地方法院檢察署刑案資料查註紀錄表一份附卷可稽，本件被告於上開強制
    戒治期滿後復施用毒品，係屬三犯，被告犯罪事證明確，其前開犯行洵堪認定，
    應依法論科。
二、核被告所為，係犯毒品危害防制條例第十條第一、二項之罪。其於施用毒品前後
    持有海洛因、甲基安非他命之低度行為，應為施用之高度行為所吸收，不另論罪
    。被告先後多次施用海洛因及安非他命之犯行，時間緊接，所犯構成要件相同之
    罪名，顯係基於概括犯意反覆為之，均為連續犯，依法應論以一罪，並加重其刑
    。被告所犯上開二罪，犯意各別，行為互殊，應分論併罰之。另被告於八十九年
    五月底起至同年八月中旬某日止非法施用安非他命之犯行以及八十九年三月二十
    三日起至同年九月三日止（八十九年五月三十日部分除外），非法施用海洛因之
    犯行，雖均未據起訴，惟因與已起訴且認應構成犯罪之事實間，有裁判上一罪之
    連續犯關係，依審判不可分原則，本院自應併案審理。爰審酌被告品行、智識程
    度、犯罪之動機，所生危害及犯罪後態度等一切情狀，分別量處如主文所示之刑
    ，並定其應執行之刑，以示儆懲。
據上論斷，應依刑事訴訟法第二百九十九條第一項前段，毒品危害防制條例第十條第
一項、第二項，刑法第十一條前段、第五十六條、第五十一條第五款，判決如主文。
本案經檢察官郭景銘到庭執行職務。
中      華      民      國    八十九    年      九      月    三  十    日
                                      台灣彰化地方法院刑事第二庭
                                            法      官  康  弼  周
右正本證明與原本無異。
如不服本判決，應於判決送達後十日內向本院提出上訴狀( 須附繕本 )。
                                            法院書記官  田  慧  賢
中      華      民      國    八十九    年      十      月      五      日
毒品危害防制條例第十條：
施用第一級毒品者，處六月以上五年以下有期徒刑。
施用第二級毒品者，處三年以下有期徒刑。


司法院資訊處製作；財團法人民間司法改革基金會備份。
